臺灣臺北地方法院刑事判決　　　　　　 93年度交易字第467號
公　訴　人　臺灣臺北地方法院檢察署檢察官
被　　　告　甲○○
上列被告因公共危險案件，經檢察官聲請簡易判決處刑（93年度
偵字第18102 號），本院認為不宜，改依通常程序審理，嗣於本
院準備程序中，被告就被訴事實為有罪之陳述，經本院合議庭認
為適當後，裁定由受命法官獨任依簡式審判程序審理，判決如下
：
    主      文
甲○○服用酒類，不能安全駕駛動力交通工具而駕駛，處罰金貳
萬陸仟元，如易服勞役，以佰元折算壹日。
    事      實
一、甲○○於民國93年9 月30日19時許，與友人相偕至臺北市○
    ○路、建國高架橋下餐廳飲用維士比等酒類飲料後，已達思
    考、個性行為改變而不能安全駕駛動力交通工具之程度，竟
    仍於同日21時許，駕駛車牌號碼2C─151 號營業小客車欲返
    家，嗣於同日22時7 分許，為警在臺北市○○路與渭水路口
    攔檢查獲，並測得其呼氣所含酒精濃度達每公升0.86毫克，
    始悉上情。
二、案經臺北市政府警察局中山分局報請臺灣臺北地方法院檢察
    署檢察官偵查後聲請簡易判決處刑，本院認為不宜，改依通
    常程序審理，嗣於本院準備程序中，甲○○就被訴事實為有
    罪之陳述，本院改依簡式審判程序審理。
    理      由
一、訊據被告甲○○對於在前開時、地服用酒類後，駕駛上揭車
    輛為警查獲，經測試其呼氣所含酒精濃度達每公升0.86毫克
    等事實坦承不諱，並有吐氣酒精濃度測定單據、臺北市政府
    警察局舉發違反道路交通管理事件通知單、刑法第185條之3
    案件測試觀察紀錄表、生理平衡檢測表在卷可稽（見偵查卷
    第8、10、11頁）。被告雖於審理時陳稱：伊認為伊那時候
    應該還是可以開車云云，惟按人體之呼氣酒精濃度達每公升
    0.25毫克時，將有輕度協調功能降低之症狀，呼氣酒精濃度
    達每公升0.5毫克時，則有反應較慢、感覺降低及影響駕駛
    之情形，至於酒精濃度達每公升0.75毫克以上時，則會有思
    考、個性行為改變之酒精中毒症狀，此有行政院國軍退除役
    官兵輔導委員會臺北榮民總醫院88年8月5日（88）北總內字
    第26868號函附卷可稽（見本院卷第5頁以下），查被告為警
    查獲後，經測試其呼氣酒精濃度高達0.86毫克，顯已產生反
    應較慢、感覺降低，甚至思考、個性行為改變之症狀，參以
    被告為警查獲後警方對其觀察製作之測試觀察紀錄表所載，
    依被告當時飲酒後之狀態，已顯然無法正常駕駛，足見被告
    服用酒類後，當時已達不能安全駕駛動力交通工具之程度甚
    明；況本罪係屬抽象危險犯之規定，意在處罰酒後駕車之危
    險行為，亦不以確實發生實害為要件。本件事證明確，被告
    服用酒類不能安全駕駛動力交通工具而駕駛之犯行，堪以認
    定。
二、核被告所為，係犯刑法第185 條之3 之服用酒類不能安全駕
    駛動力交通工具而駕駛罪。爰審酌被告忽視交通主管機關對
    於酒後不開車之宣導，明知其飲酒過量，仍心存僥倖駕車上
    路，其測得之酒精呼氣濃度達每公升0.86毫克，情節非輕，
    惟犯後坦承犯行、態度良好等一切情狀，並參酌公訴人求處
    罰金二萬六千元為適當等情，量處如主文所示之刑，並諭知
    易服勞役之折算標準。
三、另查被告於本件酒後駕車為警查獲後之翌日（即93年10月1
    日），復於中午12時許，在其臺北市○○區○○街249 巷11
    號2 樓住處飲用維士比酒類飲料後，已達不能安全駕駛動力
    交通工具之程度，仍於同日下午2 時20分許騎乘ECR ─556
    號輕型機車外出，欲前往南京東路尋找友人，惟行經臺北市
    大同區○○路與南京西路交岔口為警攔檢，並測得其呼氣所
    含酒精濃度達每公升1.25毫克，其所犯刑法第185 條之3 之
    公共危險罪嫌，業經臺灣士林地方法院檢察署檢察官偵查後
    聲請簡易判決處刑（該署93年度偵字第9398號），並經臺灣
    士林地方法院以93年度士交簡字第2000號刑事簡易判決判處
    拘役五十日，如易科罰金，以銀元三百元折算一日在案等情
    ，有上開起訴書、判決書及臺灣高等法院被告全國前案紀錄
    表在卷可稽。查被告前述二次公共危險犯行，犯罪時間雖僅
    相隔一日，惟核其先後二次酒後駕車行為，其飲酒之地點、
    酒後所駕駛之動力交通工具種類、酒後駕車之目的及欲前往
    之處所，均有所不同；參以被告於本院準備程序中陳稱：「
    （問：第二天【93年10月1 日】中午為何要在家中喝酒？）
    因為當時我在外面有負債，所以心情不好，吃飯就順便喝一
    點酒」等語（見本院卷第16頁反面），足見被告於93年9 月
    30 日 晚間與友人共同前往餐廳飲酒後，於翌日復因不同原
    因在自宅喝酒，而於酒後各別起意駕駛動力交通工具。上開
    二次行為既非基於同一概括犯意而為，自非連續犯而不生裁
    判上一罪關係，本院就被告本件犯行，自得依法審理判決，
    附此敘明。
四、據上論斷，應依刑事訴訟法第452 條、第273 條之1 第1 項
    、第299 條第1 項前段，刑法第185 條之3 、第42條第2 項
    ，罰金罰鍰提高標準條例第2條，判決如主文。
本案經檢察官楊仲萍到庭執行職務
中　　華　　民　　國　　94　　年　　1 　　月　　24　　日
　　　　　　　　　交通法庭   法　官　林庚棟
以上正本證明與原本無異。
如不服本判決，應於判決送達後10日內，向本院提出上訴狀。
中　　華　　民　　國　　94　　年　　1　　月　　 26  　日
　　　　　　　　　　　　　　 書記官　殷玉芬
附錄本案論罪科刑法條全文
中華民國刑法第一百八十五條之三：
服用毒品、麻醉藥品、酒類或其他相類之物，不能安全駕駛動力
交通工具而駕駛者，處一年以下有期徒刑、拘役或三萬元以下罰
金。
